臺灣高雄地方法院刑事判決　　　　　　　100年度訴字第957號
公　訴　人　臺灣高雄地方法院檢察署檢察官
被　　　告　吳銘祥
上列被告因搶奪案件，經檢察官提起公訴（100年度偵字第5163號）
，本院判決如下：
    主  文
吳銘祥犯搶奪罪，共拾柒罪，均累犯，各處如附表主文所示之刑
。應執行有期徒刑捌年，並應於刑之執行前，令入勞動場所強制
工作年。
    事  實
一、吳銘祥前於民國96年間因竊盜案件，共4罪，經本院於以96
    年度訴字第3038號判處應執行有期徒刑11月確定，於98 年4
    月28日縮刑期滿執行完畢；復於98年間涉犯加重竊盜罪，共
    11 罪，經本院以98年度易字第1542號判處應執行有期徒刑5
    年6月，於99年7月21日確定，而有犯罪之習慣。詎不知悔改
    ，基於意圖為自己不法所有之搶奪犯意，分別以車號379-CT
    M之黑色重型機車、向不知情之友人陳志皇商借之車號218-J
    WV號之橘色重型機車、其兄吳俊傑所有車身為深藍色，前車
    蓋為紅色之重型機車（車號不詳）為交通工具，先將上開機
    車之車牌拆卸後，旋騎乘未懸掛車牌之機車，於99  年12月
    28日16時40分許至100年1月28日20時40分許，伺機在高雄市
    區街道趁騎乘機車之女子不及防備之際，徒手搶奪渠等放置
    在腳踏板上之皮包共17次（各次之犯罪時間、地點、被害人
    、犯罪方式及搶得財物詳如附表所示）。嗣於100年1  月28
    日20時40分許，經警在高雄市三民區○○○路與建工路，發
    現吳銘祥騎乘未懸掛車牌之橘色重型機車，行跡可疑，上前
    盤查時，吳銘祥棄車逃逸，經員警在該機車置物箱內發現有
    陳雅鈴所有之女用皮包1只，查證後發現為陳雅鈴前遭搶之
    財物，並循線查知該橘色重型機車車號為218-JWV號，係由
    吳銘祥使用，調閱路口監視器，始查悉上情（附表編號7、9
    、11除外）。因吳銘祥另案受通緝，經警於100年1月31  日
    18時許，在高雄市鳳山區○○○路121號前緝獲，吳銘祥帶
    同警方前往其住、租處（高雄市○鎮區○○街50號之1、高
    雄市三民區○○○路100號16樓之9）扣得行搶時所穿著之灰
    色外套1件、黑色外套2件、黑色鞋子1雙、遮陽帽1頂、黑色
    外套、黑色鞋子等物。吳銘祥於附表編號7、9、11所示之事
    實尚未經警發覺前，主動自首而受裁判。
二、案經王虹婷、黃依婷、李念珍、胡倩瑜、卓孟蘭、潘玟樺、
    洪芷筠、蘇曉芬、謝佳樺、姬素招、蘇雅娣、呂璇分別訴由
    高雄市政府警察局三民第二分局移請臺灣高雄地方法院檢察
    署檢察官偵查起訴。
    理  由
一、按被告以外之人於審判外之陳述，雖不符刑事訴訟法第159
    條之1至第159條之4之規定，而經當事人於審判程序同意作
    為證據，法院審酌該言詞陳述或書面陳述作成時之情況，認
    為適當者，亦得為證據。當事人、代理人或辯護人於法院調
    查證據時，知有第159條第1項不得為證據之情形，而未於言
    詞辯論終結前聲明異議者，視為有前項之同意，同法第159
    條之5第1、2項分別定有明文。本判決所引用之傳聞證據，
    當事人迄未於本案言詞辯論終結前聲明異議，依前開法條之
    規定，視為當事人已同意援引作為證據，且經本院審酌該等
    言詞陳述或書面陳述作成時之情況及證據取得過程等節，認
    為適當，可以作為認定事實之依據。
二、上開事實，業據被告迭於警詢、偵查及於本院審理中坦認不
    諱（見偵卷第10至17、114、115、136至138、150、151頁）
    ，核與證人即被害人楊欣妮、黃依婷、李念珍、胡倩瑜、卓
    孟蘭、賴美伶、蘇雅娣、陳雅鈴於警詢中（見偵卷第23、25
    、27、28、30、31、45至47、51、52頁）；證人即被害人姬
    素招、陳心如、呂璇於警詢及偵查中（見偵卷第26、43、44
    、47至50、136、137、150頁）；證人即被害人王虹婷、施
    慈容、洪芷筠、蘇曉芬於警詢及本院審理中（見偵卷第24、
    29、33、34、35至38頁，見本院卷第43、44至45頁）；證人
    即被害人潘玟樺、謝佳樺（見偵卷第32、39至42、137、150
    頁，見本院卷第44、46頁）於警詢、偵查中及本院審理中；
    證人陳志皇、陳景琳於警詢中（見偵卷第18至22頁）之證述
    相符。復有贓物認領保管單、扣案物品照片5張、監視錄影
    器之翻拍照片49張（見偵卷第78、83至86、93至102、164至
    176頁）在卷可佐；另有被告搶奪時所身穿之灰色外套1件、
    黑色外套2件、黑色鞋子1雙、遮陽帽1頂扣案可稽（見偵卷
    第66、72頁），核與上開證人即被害人之指述及監視畫面所
    示被告穿著一致，足認被告之自白與事證相符，堪予採信，
    故本案事證明確，被告犯行堪以認定，應依法論科。
三、核被告所為，均係犯刑法第325條第1項搶奪罪。被告所犯前
    開17罪間，犯意有別，時間不同，應予分論併罰。又被告有
    如事實欄所載之前案科刑及執行完畢紀錄，有卷附臺灣高等
    法院被告前案紀錄表可按，其受有期徒刑之執行完畢後，5
    年以內故意再犯有期徒刑以上之搶奪罪，共17罪，均為累犯
    ，應依刑法第47條第1項之規定，分別加重其刑。按對於未
    發覺之罪自首而接受裁判者，得減輕其刑，刑法第62條前段
    定有明文。又刑法第62條所謂發覺，固非以有偵查犯罪權之
    機關或人員確知其人犯罪無誤為必要，而於對其發生嫌疑時
    ，即得謂為已發覺；但此項對犯人之嫌疑，仍須有確切之根
    據得為合理之可疑者，始足當之，若單純主觀上之懷疑，要
    不得謂已發生嫌疑（最高法院63年台上字第2104號判例參照
    ）。查證人即承辦員警唐榮隆於本院審理時證稱：被告所涉
    如附表編號7、9、11並無監視錄影畫面，我們懷疑被告涉案
    ，經詢問被告後，被告坦承犯行，被告坦承前，除了單純懷
    疑外，並無其他確切證據可以認定是被告所犯等語（見審卷
    第36頁）。足認偵查機關僅單純懷疑被告涉犯附表編號7、9
    、11之搶奪犯行，並無其他證據時，被告即自行供出犯行，
    依前開判例之意旨，應符合自首之要件。故被告所犯附表編
    號7、9、11所示之搶奪犯行，應分別依刑法第62條前段減輕
    其刑，並分別依法先加後減。
四、爰審酌被告正值壯年，不思努力工作賺取正當酬勞，竟貪圖
    不法利益，於平日公然搶奪路上騎乘機車之弱勢女子，除造
    成被害人財物之損失，亦使被害人精神承受莫大之壓力，嚴
    重影響社會民眾對治安良窳之觀感，惡行非輕；又審究其前
    已有多次竊盜犯行，素行不佳，此有臺灣高等法院被告前案
    紀錄表在卷可佐，復尚未賠償被害人，致被害人所受之損害
    難以填補；惟衡其後坦承犯行，尚有悔意，暨犯罪所生之損
    害、生活狀況、智識程度等一切情狀，量處如主文所示之刑
    ，並定其應執行之刑，以資懲儆。
五、再查，被告為本件犯行時年僅22歲，正值青年，本應虛心習
    得一技之長，並積極投入職場，憑己力以獲取所需，然其前
    曾有如事實欄所示，迭於96年間因犯竊盜罪，共4罪經本院
    判刑確定並入監執行，不思悔改而屢屢再犯，於98年4月28
    日執行完畢後，旋於98年間涉犯加重竊盜罪，共11罪，經本
    院以98年度易字第1542號判處應執行有期徒刑5年6月，於99
    年7月21日確定，此有臺灣高等法院被告前案紀錄表在卷可
    佐；竟不知有所警惕，而於99年12月28日至100年1月28日間
    再為本案17次搶奪犯行，其所為對社會治安、人心安寧實造
    成莫大影響。酌以被告於甫於98年4月28日竊盜案件執行完
    畢後，又犯高達11次竊盜罪，所犯竊盜犯行數量甚鉅，且接
    續不斷，再經本院判處5年6月非輕之刑確定後，旋為本案17
    次搶奪犯行，且搶奪之時間密接，甚而同日犯案達4次之多
    （如附表2至4、8至10、12至15所示99年12月29日於10分鐘
    內搶奪3次、100年1月16日於30分鐘內搶奪3次、100年1月22
    日同日搶奪4次），猶徵其確已慣行以非法之竊盜、搶奪之
    方式獲取財物成習，而有犯罪之習慣，具有危險性格，積重
    難返，本院認有令其強制工作，習得技藝，矯治惡習，俾適
    應社會生活之必要，爰依刑法第90條第1項、第2項前段規定
    ，諭知於各刑之執行前，令入勞動處所強制工作3年，以資
    矯治。並依保安處分執行法第4條之1第1款、第4款之規定，
    諭知執行其一。
六、至扣案之灰色外套1件、黑色外套2件、黑色鞋子1雙、遮陽
    帽1頂、黑色外套、黑色鞋子，雖為被告穿以犯本案搶奪罪
    之衣著，但與犯罪無直接關係，僅具證據性質，故不予宣告
    沒收。
據上論斷，應依刑事訴訟法第299條第1項前段，刑法第325條第1
項，第47條第1項、第62條前段、第51條第5款、第90條第1項、
第2項前段，判決如主文。
本案經檢察官鄭靜筠到庭執行職務。
中    華    民    國   100    年    10    月    31    日
                  刑事第十一庭  審判長法  官  李代昌
                                      法  官  林韋岑
                                      法  官  鄭  瑋
以上正本證明與原本無異。
如不服本判決，應於判決送達後10日內，向本院提出上訴狀。
中    華    民    國   100    年    11    月    1     日
                                      書記官  蔡佩珊
附表：
┌──┬───┬──────┬──────┬─────────┬────────┬────────┐
│編號│被害人│犯罪時間    │犯罪地點    │犯罪方式          │搶奪之財物      │  主    文      │
├──┼───┼──────┼──────┼─────────┼────────┼────────┤
│1   │楊欣妮│99年12月28日│高雄市三民區│吳銘祥騎乘未懸掛車│身分證、健保卡、│吳銘祥犯搶奪罪，│
│    │      │16時40分許  │鼎中路597號 │牌（顏色黑色，原車│駕照等物、現金新│累犯，處有期徒刑│
│    │      │            │前          │牌379-CTM號）之重 │臺幣（下同）5500│壹年，並應於刑之│
│    │      │            │            │型機車，於左述時、│元              │執行前，令入勞動│
│    │      │            │            │地，趁楊欣妮騎乘機│                │場所強制工作年│
│    │      │            │            │車不及防備之際，徒│                │。              │
│    │      │            │            │手搶奪楊欣妮放置在│                │                │
│    │      │            │            │機車腳踏板上米白色│                │                │
│    │      │            │            │手提包得手。      │                │                │
├──┼───┼──────┼──────┼─────────┼────────┼────────┤
│2   │王虹婷│99年12月29日│高雄市三民區│吳銘祥騎乘未懸掛車│身分證、健保卡、│吳銘祥犯搶奪罪，│
│    │      │13時45分許  │自立陸橋上  │牌（顏色黑色，原車│汽機車駕照、高雄│累犯，處有期徒刑│
│    │      │            │            │牌379-CTM號）之重 │農會提款卡、眼鏡│壹年，並應於刑之│
│    │      │            │            │型機車，於左述時、│等物            │執行前，令入勞動│
│    │      │            │            │地，趁王虹婷騎乘機│                │場所強制工作年│
│    │      │            │            │車不及防備之際，徒│                │。              │
│    │      │            │            │手搶奪王虹婷放置在│                │                │
│    │      │            │            │機車腳踏板上綠色帆│                │                │
│    │      │            │            │布手提包得手。    │                │                │
├──┼───┼──────┼──────┼─────────┼────────┼────────┤
│3   │黃依婷│99年12月29日│高雄市左營區│吳銘祥騎乘未懸掛車│身分證2張（黃依 │吳銘祥犯搶奪罪，│
│    │      │13時30分許  │自由路與明華│牌（顏色黑色，原車│婷、施柏任各1 張│累犯，處有期徒刑│
│    │      │            │路口（西北角│牌379-CTM號）之重 │）、健保卡、台新│壹年，並應於刑之│
│    │      │            │）          │型機車，於左述時、│信用卡、郵局提款│執行前，令入勞動│
│    │      │            │            │地，趁黃依婷騎乘機│卡、學生證、行動│場所強制工作年│
│    │      │            │            │車不及防備之際，徒│電話2支（廠牌均 │。              │
│    │      │            │            │手搶奪黃依婷放置在│為SONY、門號分別│                │
│    │      │            │            │機車腳踏板上咖啡色│為0000000000、09│                │
│    │      │            │            │皮包得手。        │00000000）等物及│                │
│    │      │            │            │                  │現金1500元      │                │
├──┼───┼──────┼──────┼─────────┼────────┼────────┤
│4   │陳心如│99年12月29日│高雄市前金區│吳銘祥騎乘未懸掛車│身分證、健保卡、│吳銘祥犯搶奪罪，│
│    │      │13時40分許  │中山路與五福│牌（顏色黑色，原車│機車駕照、郵局提│累犯，處有期徒刑│
│    │      │            │路口        │牌379-CTM號）之重 │款卡、視訊鏡頭等│壹年，並應於刑之│
│    │      │            │            │型機車，於左述時、│物、現金700元   │執行前，令入勞動│
│    │      │            │            │地，趁陳心如騎乘機│                │場所強制工作年│
│    │      │            │            │車不及防備之際，徒│                │。              │
│    │      │            │            │手搶奪陳心如放置在│                │                │
│    │      │            │            │機車腳踏板上皮包得│                │                │
│    │      │            │            │手。              │                │                │
├──┼───┼──────┼──────┼─────────┼────────┼────────┤
│5   │李念珍│100年01月03 │高雄市苓雅區│吳銘祥騎乘未懸掛車│身分證、健保卡、│吳銘祥犯搶奪罪，│
│    │      │日14 時28分 │光華一路北向│牌（顏色黑色，原車│駕照、行照、、行│累犯，處有期徒刑│
│    │      │許          │處          │牌379-CTM號）之重 │動電話乙支（廠牌│壹年，並應於刑之│
│    │      │            │            │型機車，於左述時、│SONY、門號091246│執行前，令入勞動│
│    │      │            │            │地，趁李念珍騎乘機│5173）等物、現金│場所強制工作年│
│    │      │            │            │車不及防備之際，徒│4000元          │。              │
│    │      │            │            │手搶奪李念珍放置在│                │                │
│    │      │            │            │機腳踏板上皮包得手│                │                │
│    │      │            │            │。                │                │                │
├──┼───┼──────┼──────┼─────────┼────────┼────────┤
│6   │胡倩瑜│100年01月04 │高雄市三民區│吳銘祥騎乘未懸掛車│身分證、汽機車駕│吳銘祥犯搶奪罪，│
│    │      │日18 時40分 │大豐一路288 │牌（顏色黑色，原車│照、行動電話2支 │累犯，處有期徒刑│
│    │      │許          │巷口        │牌379-CTM號）之重 │（廠牌OKWAP、門 │壹年，並應於刑之│
│    │      │            │            │型機車，於左述時、│號0000000000；廠│執行前，令入勞動│
│    │      │            │            │地，趁胡倩瑜騎乘機│牌NOKIA、門號097│場所強制工作年│
│    │      │            │            │車不及防備之際，徒│0000000）等物、 │。              │
│    │      │            │            │手搶奪胡倩瑜放置在│現金300元       │                │
│    │      │            │            │機車腳踏板上米色皮│                │                │
│    │      │            │            │包得手。          │                │                │
├──┼───┼──────┼──────┼─────────┼────────┼────────┤
│7   │施慈容│100年01月04 │高雄市三民區│吳銘祥騎乘未懸掛車│身分證、健保卡、│吳銘祥犯搶奪罪，│
│    │      │日18 時50分 │覺民路290號 │牌（顏色黑色，原車│汽機車駕照、郵局│累犯，處有期徒刑│
│    │      │許          │旁（覺民路  │牌379-CTM號）之重 │提款卡、富邦銀行│捌月，並應於刑之│
│    │      │            │288巷與覺民 │型機車，於左述時、│信用卡等物、現金│執行前，令入勞動│
│    │      │            │高速公路涵洞│地，趁施慈容騎乘機│1300元          │場所強制工作年│
│    │      │            │）          │車不及防備之際，徒│                │。              │
│    │      │            │            │手搶奪施慈容放置在│                │                │
│    │      │            │            │機車腳踏板上咖啡色│                │                │
│    │      │            │            │肩背皮包得手。    │                │                │
├──┼───┼──────┼──────┼─────────┼────────┼────────┤
│8   │卓孟蘭│100年01月16 │高雄市左營區│吳銘祥騎乘未懸掛車│身分證、健保卡、│吳銘祥犯搶奪罪，│
│    │      │日16 時20分 │裕誠路與自由│牌（顏色黑色，原車│汽機車駕照、花旗│累犯，處有期徒刑│
│    │      │許          │路口（東北角│牌379-CTM號）之重 │銀行及新光銀行信│壹年，並應於刑之│
│    │      │            │）          │型機車，於左述時、│用卡、國泰世華銀│執行前，令入勞動│
│    │      │            │            │地，趁卓孟蘭騎乘機│行、新光銀行及郵│場所強制工作年│
│    │      │            │            │車不及防備之際，徒│局提款卡、行動電│。              │
│    │      │            │            │手搶奪卓孟蘭放置在│話2支〈廠牌SONY │                │
│    │      │            │            │機車腳踏板上米色、│、門號0000000000│                │
│    │      │            │            │咖啡色格子皮包得手│；廠牌OKWAP（起 │                │
│    │      │            │            │。                │訴書誤載為NOKIA │                │
│    │      │            │            │                  │）、門號00000000│                │
│    │      │            │            │                  │59〉等物、現金  │                │
│    │      │            │            │                  │500 元          │                │
├──┼───┼──────┼──────┼─────────┼────────┼────────┤
│9   │賴美伶│100年01月16 │高雄市左營區│吳銘祥騎乘未懸掛車│保養品、衣服、眼│吳銘祥犯搶奪罪，│
│    │      │日16 時30分 │博愛路與明誠│牌（顏色黑色，原車│鏡等物          │累犯，處有期徒刑│
│    │      │許          │路口        │牌379-CTM號）之重 │                │捌月，並應於刑之│
│    │      │            │            │型機車，於左述時、│                │執行前，令入勞動│
│    │      │            │            │地，趁賴美伶騎乘機│                │場所強制工作年│
│    │      │            │            │車不及防備之際，徒│                │。              │
│    │      │            │            │手搶奪賴美伶放置在│                │                │
│    │      │            │            │機車腳踏板上行李袋│                │                │
│    │      │            │            │得手。            │                │                │
├──┼───┼──────┼──────┼─────────┼────────┼────────┤
│10  │潘玟樺│100年01月16 │高雄市新興區│吳銘祥騎乘未懸掛車│身分證、健保卡、│吳銘祥犯搶奪罪，│
│    │      │日17 時4分許│五福二路與文│牌（顏色黑色，原車│國泰世華銀行、華│累犯，處有期徒刑│
│    │      │            │橫二路口    │牌379-CTM號）之重 │南銀行、玉山銀行│壹年，並應於刑之│
│    │      │            │            │型機車，於左述時、│及郵局提款卡、郵│執行前，令入勞動│
│    │      │            │            │地，趁潘玟樺騎乘機│局存簿、行動電話│場所強制工作年│
│    │      │            │            │車不及防備之際，徒│2支〈廠牌三星、 │。              │
│    │      │            │            │手搶奪潘玟樺放置在│門號0000000000；│                │
│    │      │            │            │機車腳踏板上黑色皮│廠牌COOLPAD、門 │                │
│    │      │            │            │包得手。          │號0000000000 (起│                │
│    │      │            │            │                  │訴書誤載為098521│                │
│    │      │            │            │                  │3559）〉等物、現│                │
│    │      │            │            │                  │金1100元        │                │
├──┼───┼──────┼──────┼─────────┼────────┼────────┤
│11  │洪芷筠│100年01月21 │高雄市鳳山區│吳銘祥騎乘未懸掛車│身分證、健保卡、│吳銘祥犯搶奪罪，│
│    │      │日凌晨0時35 │南榮路159號 │牌（吳俊傑所有，車│駕照、行照、郵局│累犯，處有期徒刑│
│    │      │分許        │前機車道上  │牌不詳）之重型機車│、聯邦銀行複合卡│捌月，並應於刑之│
│    │      │            │            │，於左述時、地，趁│及存摺等物、現金│執行前，令入勞動│
│    │      │            │            │洪芷筠騎乘機車不及│1300元          │場所強制工作年│
│    │      │            │            │防備之際，徒手搶奪│                │。              │
│    │      │            │            │洪芷筠放置在機車腳│                │                │
│    │      │            │            │踏板上黑色手提袋得│                │                │
│    │      │            │            │手。              │                │                │
├──┼───┼──────┼──────┼─────────┼────────┼────────┤
│12  │蘇曉芬│100年01月22 │高雄市鳳山區│吳銘祥騎乘未懸掛車│身分證、健保卡、│吳銘祥犯搶奪罪，│
│    │      │日凌晨1時10 │五甲二路523 │牌（顏色橘色，原車│郵局提款卡等物、│累犯，處有期徒刑│
│    │      │分許        │號前        │牌379-CTM號）之重 │現金5800元      │壹年，並應於刑之│
│    │      │            │            │型機車，於左述犯罪│                │執行前，令入勞動│
│    │      │            │            │時、地，趁蘇曉芬騎│                │場所強制工作年│
│    │      │            │            │乘機車不及防備之際│                │。              │
│    │      │            │            │，徒手搶奪蘇曉芬放│                │                │
│    │      │            │            │置在機車腳踏板上咖│                │                │
│    │      │            │            │啡色背包得手。    │                │                │
├──┼───┼──────┼──────┼─────────┼────────┼────────┤
│13  │謝佳樺│100年01月22 │高雄市鳳山區│吳銘祥騎乘未懸掛車│身分證、健保卡、│吳銘祥犯搶奪罪，│
│    │      │日上午9 時許│五甲二路與鳳│牌（顏色橘色，原車│汽機車駕照、永豐│累犯，處有期徒刑│
│    │      │            │南路口      │牌379-CTM號）之重 │銀行、郵局提款卡│壹年，並應於刑之│
│    │      │            │            │型機車，於左述時、│、永豐銀行、郵局│執行前，令入勞動│
│    │      │            │            │地，趁謝佳樺騎乘機│存款簿、行動電話│場所強制工作年│
│    │      │            │            │車不及防備之際，徒│乙支（廠牌不詳、│。              │
│    │      │            │            │手搶奪謝佳樺放置在│門號0000000000）│                │
│    │      │            │            │機車腳踏板上黑色皮│、數位相機壹台等│                │
│    │      │            │            │包得手。          │物              │                │
├──┼───┼──────┼──────┼─────────┼────────┼────────┤
│14  │姬素招│100年01月22 │高雄市鳳山區│吳銘祥騎乘未懸掛車│身分證、健保卡（│吳銘祥犯搶奪罪，│
│    │      │日上午9時10 │誠義里凱旋路│牌（顏色橘色，原車│黃佳瑩）、行動電│累犯，處有期徒刑│
│    │      │分許        │段（中正預校│牌379-CTM號）之重 │話2支（廠牌OKWAP│壹年，並應於刑之│
│    │      │            │大門口斜對面│型機車，於左述時、│、門號0000000000│執行前，令入勞動│
│    │      │            │，近凱旋路與│地，趁姬素招騎乘機│；廠牌SONY、門號│場所強制工作年│
│    │      │            │誠愛一街口）│車不及防備之際，徒│0000000000）等物│。              │
│    │      │            │            │手搶奪姬素招放置於│、現金約500元   │                │
│    │      │            │            │機車腳踏板上紅色皮│                │                │
│    │      │            │            │包得手。          │                │                │
├──┼───┼──────┼──────┼─────────┼────────┼────────┤
│15  │蘇雅娣│100年01月22 │高雄市前鎮區│吳銘祥騎乘未懸掛車│身分證、駕照、行│吳銘祥犯搶奪罪，│
│    │      │日14 時29分 │二聖路與廣州│牌（顏色橘色，原車│照、第一銀行、玉│累犯，處有期徒刑│
│    │      │許          │街口        │牌379-CTM號）之重 │山銀行及國泰世華│壹年，並應於刑之│
│    │      │            │            │型機車，於左述時、│銀行信用卡、遠東│執行前，令入勞動│
│    │      │            │            │地，趁蘇雅娣騎乘機│商銀、玉山銀行及│場所強制工作年│
│    │      │            │            │車不及防備之際，徒│第一銀行提款卡、│。              │
│    │      │            │            │手搶奪蘇雅娣放置在│存款簿、印章、鑰│                │
│    │      │            │            │機車腳踏板上咖啡色│匙、錄音筆等物、│                │
│    │      │            │            │皮包得手。        │現金39000元     │                │
├──┼───┼──────┼──────┼─────────┼────────┼────────┤
│16  │呂璇  │100年01月24 │高雄市前鎮區│吳銘祥騎乘未懸掛車│身分證、健保卡、│吳銘祥犯搶奪罪，│
│    │      │日15 時40分 │中山路與鎮海│牌（顏色橘色，原車│駕照、行照、學生│累犯，處有期徒刑│
│    │      │許          │路口，中山路│牌218-JWV號）之重 │證、郵局提款卡及│壹年，並應於刑之│
│    │      │            │陸橋前      │型機車，於左述時、│存摺、隨身碟、行│執行前，令入勞動│
│    │      │            │            │地，趁呂璇騎乘機車│動電話2支（廠牌 │場所強制工作年│
│    │      │            │            │不及防備之際，徒手│蘋果、門號098853│。              │
│    │      │            │            │搶奪呂璇放置在機車│2025；廠牌SONY、│                │
│    │      │            │            │腳踏板上黑色大包包│門號0000000000）│                │
│    │      │            │            │得手。            │、手錶等物、現金│                │
│    │      │            │            │                  │3000元          │                │
├──┼───┼──────┼──────┼─────────┼────────┼────────┤
│17  │陳雅鈴│100年01月28 │高雄市新興區│吳銘祥騎乘未懸掛車│華南銀行、郵局、│吳銘祥犯搶奪罪，│
│    │      │日20 時40分 │林森二路233 │牌（顏色橘色，原車│國泰世華銀行提款│累犯，處有期徒刑│
│    │      │許          │號前        │牌218-JWV號）之重 │卡等物、現金1500│壹年，並應於刑之│
│    │      │            │            │型機車，於左述時、│元              │執行前，令入勞動│
│    │      │            │            │地，趁陳雅鈴騎乘機│                │場所強制工作年│
│    │      │            │            │車不及防備之際，徒│                │。              │
│    │      │            │            │手搶奪陳雅鈴放置在│                │                │
│    │      │            │            │機車腳踏板上咖啡色│                │                │
│    │      │            │            │手提包得手。      │                │                │
└──┴───┴──────┴──────┴─────────┴────────┴────────┘
附錄論罪科刑法條：
中華民國刑法第325條
（普通搶奪罪）
意圖為自己或第三人不法之所有，而搶奪他人之動產者，處 6
月以上 5 年以下有期徒刑。
因而致人於死者，處無期徒刑或 7 年以上有期徒刑，致重傷者
，處 3 年以上 10 年以下有期徒刑。
第 1 項之未遂犯罰之。